el: Διαμόρφωση παραθύρων σκληρής οροφής: Σταθερά παράθυρα; Πλήρες σετ παραθύρων (πίσω + πλαϊνά); Χωρίς παράθυρα; Ανοιγόμενα πλαϊνά παράθυρα; Πίσω παράθυρο + φινιστρίνια; Πίσω + πλαϊνά παράθυρα; Μόνο πίσω παράθυρο; Συρόμενα πλαϊνά παράθυρα; Άλλο
th: การกำหนดค่าหน้าต่างหลังคาแข็ง: หน้าต่างติดตาย; หน้าต่างครบชุด (หลัง + ข้าง); ไม่มีหน้าต่าง; หน้าต่างด้านข้างแบบผลักออก; หน้าต่างหลัง + หน้าต่างหูช้าง; หน้าต่างหลัง + หน้าต่างด้านข้าง; หน้าต่างหลังเท่านั้น; หน้าต่างด้านข้างแบบบานเลื่อน; อื่นๆ
ro-RO: Configurația ferestrelor hardtop: Geamuri fixe; Set complet de geamuri (spate și laterale); Fără geamuri; Geamuri laterale rabatabile; Geamuri spate și de sfert; Geamuri spate și laterale; Doar geam spate; Geamuri laterale glisante; Altele
nl: Hardtop raam configuratie: Vaste ramen; Volledige ruitenset (achter + zijkanten); Geen ramen; Uitzetramen zijkant; Achterraam + zijruitjes; Achter- + zijramen; Alleen achterraam; Schuiframen zijkant; Overig
fi: Kovan katon ikkunan kokoonpano: Kiinteät ikkunat; Täysi ikkunasarja (taka ja sivut); Ei ikkunoita; Uloskääntyvät sivuikkunat; Taka- ja takasivuikkunat; Taka- ja sivuikkunat; Vain takaikkuna; Liukusivuikkunat; Muu
da: Vindueskonfiguration i hardtop: Faste vinduer; Komplet vinduessæt (bag og sider); Ingen vinduer; Vippevinduer i siderne; Bagrude og bagerste sideruder; Bagrude og sideruder; Kun bagrude; Skydevinduer i siderne; Andet
hr-HR: Konfiguracija prozora s tvrdim krovom: Fiksni prozori; Cijeli komplet prozora (stražnji + bočni); Bez prozora; Bočni prozori na izbacivanje; Stražnji + kutni prozori; Stražnji + bočni prozori; Samo stražnji prozor; Klizni bočni prozori; Ostalo
hu: Keménytető ablakkonfiguráció: Fix ablakok; Teljes ablakkészlet (hátsó + oldalsó); Ablakok nélkül; Kibillenthető oldalablakok; Hátsó + negyedablakok; Hátsó + oldalablakok; Csak hátsó ablak; Tolható oldalablakok; Egyéb
pt-PT: Configuração de janela do tejadilho rígido: Janelas fixas; Conjunto de janelas completo (traseiro e laterais); Sem janelas; Janelas laterais basculantes; Vidros traseiro e de custódia; Janelas traseiras e laterais; Apenas janela traseira; Janelas laterais de correr; Outro
en: Hardtop window configuration: Fixed windows; Full window set (rear + sides); No windows; Pop-out side windows; Rear + quarter windows; Rear + side windows; Rear window only; Sliding side windows; Other
sv: Konfiguration av hardtop-fönster: Fasta rutor; Komplett ruteset (bak + sidor); Inga rutor; Utvikbara sidorutor; Bakruta + sidorutor bak; Bakruta + sidorutor; Endast bakruta; Skjutbara sidorutor; Övrigt
lt-LT: Kieto stogo langų konfigūracija: Fiksuoti langai; Visų langų komplektas (galinis ir šoniniai); Be langų; Išstumiami šoniniai langai; Galinis ir mažieji langai; Galinis ir šoniniai langai; Tik galinis langas; Stumdomi šoniniai langai; Kita
zh-TW: 硬頂車窗配置: 固定式車窗; 全車窗組 (後方與側邊); 無車窗; 彈出式側窗; 後窗與側後窗; 後窗與側窗; 僅後窗; 滑動式側窗; 其他
sk-SK: Konfigurácia okien pevnej strechy: Pevné okná; Kompletná súprava okien (zadné + bočné); Bez okien; Výklopné bočné okná; Zadné + trojuholníkové okná; Zadné + bočné okná; Iba zadné okno; Posuvné bočné okná; Iné
it: Configurazione dei finestrini del tetto rigido: Finestrini fissi; Set completo finestrini (posteriore e laterali); Senza finestrini; Finestrini laterali a compasso; Lunotto e deflettori; Lunotto e finestrini laterali; Solo lunotto; Finestrini laterali scorrevoli; Altro
fr: Configuration des fenêtres du toit rigide: Vitres fixes; Ensemble complet de vitres (arrière + latérales); Sans vitre; Vitres latérales entrebâillantes; Vitres arrière + de custode; Vitres arrière + latérales; Vitre arrière uniquement; Vitres latérales coulissantes; Autre
cs: Konfigurace okna pevné střechy: Pevná okna; Kompletní sada oken (zadní a boční); Bez oken; Výklopná boční okna; Zadní a čtvrtinová okna; Zadní a boční okna; Pouze zadní okno; Posuvná boční okna; Jiné
pl: Konfiguracja szyb hardtopu: Szyby stałe; Pełny zestaw szyb (tylna i boczne); Bez szyb; Uchylne szyby boczne; Szyba tylna i szyby boczne tylne; Szyba tylna i szyby boczne; Tylko szyba tylna; Przesuwne szyby boczne; Inne
ja: ハードトップウィンドウ構成: 固定ウィンドウ; フルウィンドウセット (リア+サイド); ウィンドウなし; ポップアウトサイドウィンドウ; リア+クォーターウィンドウ; リア+サイドウィンドウ; リアウィンドウのみ; スライディングサイドウィンドウ; その他
bg-BG: Конфигурация на прозорците на твърдия покрив: Фиксирани прозорци; Пълен комплект прозорци (задни + странични); Без прозорци; Отварящи се странични прозорци; Заден + четвърт прозорци; Заден + странични прозорци; Само заден прозорец; Плъзгащи се странични прозорци; Друго
vi: Cấu hình cửa sổ mui cứng: Cửa sổ cố định; Bộ cửa sổ đầy đủ (sau + hông); Không có cửa sổ; Cửa sổ hông mở bật; Cửa sổ sau + góc; Cửa sổ sau + hông; Chỉ có cửa sổ sau; Cửa sổ hông dạng trượt; Khác
tr: Sabit tavan cam yapılandırması: Sabit pencereler; Tam pencere seti (arka + yanlar); Pencere yok; Dışa açılan yan pencereler; Arka + kelebek pencereler; Arka + yan pencereler; Sadece arka pencere; Sürgülü yan pencereler; Diğer
es: Configuración de ventanas de techo rígido: Ventanas fijas; Juego completo de ventanas (trasera + laterales); Sin ventanas; Ventanas laterales abatibles; Ventana trasera + de custodia; Ventana trasera + laterales; Solo ventana trasera; Ventanas laterales corredizas; Otro
zh-CN: 硬顶窗户配置: 固定式车窗; 全套车窗（后侧 + 两侧）; 无车窗; 外推式侧窗; 后窗 + 角窗; 后窗 + 侧窗; 仅后窗; 滑动式侧窗; 其他
sl-SI: Konfiguracija oken trde strehe: Fiksna okna; Celoten komplet oken (zadnja + stranska); Brez oken; Stranska okna z nagibom; Zadnja in vogalna okna; Zadnja in stranska okna; Samo zadnje okno; Drsna stranska okna; Drugo
pt-BR: Configuração da janela da capota rígida: Janelas fixas; Conjunto completo de janelas (traseira + laterais); Sem janelas; Janelas laterais basculantes; Janela traseira + espia; Janela traseira + janelas laterais; Apenas janela traseira; Janelas laterais de correr; Outro
nb: Konfigurasjon av hardtop-vinduer: Faste vinduer; Fullt vindussett (bak + sider); Ingen vinduer; Utvippbare sidevinduer; Bakrute + kvartvinduer; Bak- og sidevinduer; Kun bakrute; Skyvbare sidevinduer; Annet
ru: Конфигурация окон хардтопа: Неподвижные окна; Полный комплект окон (задние и боковые); Без окон; Откидные боковые окна; Задние и угловые окна; Задние и боковые окна; Только заднее окно; Раздвижные боковые окна; Другое
de: Konfiguration der Hardtop-Fenster: Feste Fenster; Komplettes Fenster-Set (hinten + Seiten); Ohne Fenster; Seitliche Ausstellfenster; Heck- + Dreiecksfenster; Heck- + Seitenfenster; Nur Heckfenster; Seitliche Schiebefenster; Sonstige
ko: 하드탑 창 구성: 고정식 창문; 전체 창문 세트(후면 + 측면); 창문 없음; 팝아웃 측면 창문; 후면 + 쿼터 창문; 후면 + 측면 창문; 후면 창문 전용; 슬라이딩 측면 창문; 기타